# 请教陈版-期后事项

提问人：manyoushijie 时间：2016-10-03 22:36:36
请教陈版，公司 630 基准日新三板申报材料， 5 月份收到 50 万元拆迁补偿，拆迁一处旧办公楼， 7 月份与政府签订拆迁协议， 8 月份拆迁完毕， 630 出具报告时附注中需要将该事项作为期后事项披露吗？谢谢！

回答人：chenyiwei
根据该事项对被审计财务报表整体的影响的重大程度而定（包括拆迁完成后结余补偿款转入资本公积对权益总额的影响金额），确定是否需在附注中单独作为资产负债表日后事项中的非调整事项予以披露。

提问人：manyoushijie 时间：2016-10-04 07:14:04
好的，谢谢陈版！那 630 时继续将要拆迁的固定资产，无形资产这样列示是否恰当？需要转入持有待售或者固定资产清理吗？

回答人：chenyiwei
如果截至 630 尚未停用，则仍作为固定资产或无形资产列报。如果截至 630 已经停用且已经签订不可撤销的拆迁补偿协议，且预计在 1年内完成搬迁的，则可以转入持有待售。

提问人：zhs7403 时间：2016-10-05 17:53:58
陈老师，既然拆迁，那么不是出售，作为固定资产清理是否更合适？

回答人：chenyiwei
不论是拆迁还是出售，最终都体现为资产的处置。固定资产清理和持有待售的区别主要是流动／非流动的区别。其实我一直在考虑：
引入持有待售概念后，该概念与固定资产清理这种传统做法如何协调的问题。

提问人：amy_kun 时间：2017-03-22 20:26:11
请教陈版， A公司账面预收B公司 1000 万货款，部分产品发货到B公司，但因为B公司后期经营困难一直没有再进行交易，账龄 2年以上。 2017 年 2 月取得清账协议，A公司按照发货的产品的销售价格确认收入，并结转成本，因为还有部分货物未发，A公司退回B公司 200 万货款，与B公司不再进行交易，合同终止。 问：该清账协议属于资产负债表日后调整事项吗？可以只作为期后事项进行披露吗？ 这个是属于调整事项还是非调整事项？判断不准，请陈版指导

回答人：chenyiwei
这应当是非调整事项，因为协议是期后达成的，且与原协议相比有实质性变更。除非有证据表明新协议的谈判在 2016 年底已经实质上达成协议。

提问人：manyoushijie 时间：2016-10-14 19:20:33
请问陈版，公司营业范围变更，变更的产品类别现在的收入很小，不到5%，现在要申报新三板，如果和申报基准日接近的话需要作为期后事项披露吗？

回答人：chenyiwei
应根据重要性原则判断。如果虽然“变更的产品类别现在的收入很小，不到5%”，但该业务是未来重要的发展战略方向，则对信息使用者仍具有重要意义，建议披露。